# 无偿代建绿地公园，取得 2020 年经营使用权，期满无偿移交的财税处理

提问人：财税小新心 时间：2020-03-31 08:05:21
请教版主，我公司为房地产开发企业，在项目周边无偿从政府取得公园绿地使用权，由我公司建设体育公园，我公司享有公园内自建建筑物及运动附属设施 20 年经营使用权，公园免费对公众开放，期满后无偿移交政府。请问该项业务属于BOT还是租赁，还是其他？如何进行会计处理呢？

回答人：chenyiwei
1 、此处的代建体育公园，与获得项目地块开发权，是否为一揽子交易，在拿地的协议中一并约定？
2 、单就该公园的建设运营项目而言，本企业是否有亏损（预计其中相关设施的经营收入是否足以弥补其建造成本）？政府有无其他补贴？
如果属于一揽子交易，则可将该项目的预计净亏损并入对应项目的开发成本，预计亏损确认预计负债处理（承担该亏损属于本企业的合同义务）。